Arturo Muñoz R.

Front-end Developer



Perfil

Ibarra, Ecuador

Correo

arturo_munoz27@outlook.com

Teléfono

+593 978900836

GitHub

https://github.com/arturo0427

LinkedIn

https://www.linkedin.com/in/arturom04 27/

Portafolio

https://arturo0427.github.io/portafolio-responsive/

Habilidades

Lenguajes: Javascript, Html, CSS.

Framework: Laravel.

Librerías: ReactJS, Bootstrap, Styled-Components, Material UI, Jest, Redux-

Toolkit.

Base de datos: MySQL. **Cloud:** GitHub, Git.

Idiomas

Español <u>Inglés</u> Soy Ingeniero en sistemas con enfoque en el desarrollo web. Mi objetivo es unirme a un equipo dinámico y colaborativo donde pueda aplicar mis habilidades en ReactJS, JavaScript, HTML, CSS y Laravel para crear experiencias web de alta calidad, de esta manera mejorar la productividad y reducción de tiempo en la empresa. Estoy comprometido a adaptarme rápidamente al entorno laboral, aprender de manera continua y contribuir con mi mejor desempeño para impulsar el éxito del equipo y cumplir con los objetivos del proyecto.

Experiencia laboral

2023-03

Pasante de TI

- 2023-09

Banco VisionFund Ecuador, Ibarra

- Realización de tareas administrativas.
- Atención telefónica y gestión del correo electrónico.
- Mantenimiento de software y hardware.
- Control y monitoreo de información.
- Implementación de las políticas y procedimientos establecidos por la empresa.
- Resolución de problemas y atención a incidencias.

2021-03 - 2023-02

Freelancer ReactJS

Freelancer

Tecnologías: React, Styled Components, Jest, Testing Library, React Context.

- Construcción de componentes amigables para el usuario.
- React Context para manejo del estado.
- Pruebas unitarias.

2021-03 - 2023-02

Desarrollador Full-stack

023-02 Laboratorio Clínico "El Ángel"

Tecnologías: Laravel, MySQL, Bootstrap, ReactJS, Hooks, Fetch.

Automatización de procesos internos del laboratorio clínico, desarrollo de front-end y back-end.

- El Fron-end se desarrollo con las librerías de React/S y Bootstrap, donde se implemento pantallas responsivas para cualquier dispositivo y un diseño amigable.
- Para el manejo de su estado se usó React Context.
- Aplicación de hooks y custom hooks.
- Se implementó la base de datos relacional MySQL.
- Los endpoints se desarrollaron en Laravel y fueron consumidos con Fetch en React/S.

Educación

2015-02

Ingeniero en Sistemas

- 2021-07

Pontificia Universidad Católica del Ecuador

2021-11

Inglés B1

- 2022-04

ILLINOIS ENGLISH SCHOOL

Certificados

2022-01

<u>JavaScript Essentials 1 (JSE)</u>

Cisco Networking Academy

2022-05

FRONT END G4 - ONE

Alura Latam